【裁判字號】    97,訴,962
【裁判日期】    980123
【裁判案由】    違反槍砲彈藥刀械管制條例
【裁判全文】
臺灣嘉義地方法院刑事判決               97年度訴字第962號
公  訴  人  臺灣嘉義地方法院檢察署檢察官
被      告  甲○○
指定辯護人  楊漢東律師
上列被告因違反槍砲彈藥刀械管制條例案件，經檢察官提起公訴
（九十七年度偵字第六九七二號），本院判決如下：
    主  文
甲○○未經許可，持有可發射子彈具有殺傷力之改造手槍，累犯
，處有期徒刑年貳月，併科罰金新臺幣伍萬元，罰金如易服勞
役，以新臺幣壹仟元折算壹日。扣案改造手槍壹枝（含彈匣壹個
，槍枝管制編號0000000000號）沒收。
    犯 罪 事 實
一、甲○○前於民國九十二年間，因施用毒品案件，經本院以九
    十二年度簡字第一五０八號判決判處有期徒刑三月，得易科
    罰金確定，於九十三年六月十六日易科罰金執行完畢。猶不
    知悔改，明知可發射子彈具殺傷力之槍枝為管制物品，未經
    主管機關許可不得持有，竟於九十五年七月間某日，在嘉義
    縣民雄鄉某工地，拾獲具殺傷力仿COLT廠MKIV/SERIES'90型
    半自動手槍之改造手槍一枝（槍枝管制編號0000000
    000號、含彈匣一個），並自該日起，未經許可而持有上
    開槍枝，並將之藏放在嘉義縣中埔鄉鹽館村溪洲仔一號住所
    ，嗣又改藏放在嘉義市○區○○街一一九巷四號居所內。於
    九十七年十月二日晚間十時三十分許，甲○○因另案通緝為
    警緝獲，並在其上揭居所內為警扣得具殺傷力之改造手槍一
    枝（含彈匣一個），始知上情。
二、案經嘉義縣警察局中埔分局報請臺灣嘉義地方法院檢察署檢
    察官偵查起訴。
    理  由
一、按被告以外之人於審判外之陳述，經當事人於審判程序同意
    作為證據，法院審酌該言詞陳述或書面陳述作成時之情況，
    認為適當者，亦得為證據。當事人、代理人或辯護人於法院
    調查證據時，知有第一百五十九條第一項不得為證據之情形
    ，而未於言詞辯論終結前聲明異議，視為有前項之同意，刑
    事訴訟法第一百五十九條之五定有明文。查本件認定事實所
    引用之證據，經本院於審理時提示被告甲○○及其辯護人均
    表示無意見，迄於言詞辯論終結前亦未聲明異議，可認為同
    意作為證據，且被告於本院審理時承認持有槍枝，本院審酌
    採納該等傳聞證據，無礙被告與辯護人等於程序上之彈劾詰
    問權利，認前開傳聞證據，合於刑事訴訟法第一百五十九條
    之四、之五等規定，因而具備證據能力，合先敘明。
二、上揭犯罪事實，業據被告甲○○於警偵審時均坦承不諱（見
    警卷第五頁至第六頁、偵卷第十頁、本院卷第四十三頁），
    並有搜索同意書、搜索暨扣押筆錄、扣押物品收據、扣押物
    品目錄、嘉義縣警察局槍枝初步檢視報告表、槍枝初步檢視
    承辦人員履歷資料各一份，及槍枝初步檢視照片六張、查獲
    現場照片六張在卷足稽（見警卷第八頁至第二十頁）；復有
    如犯罪事實欄所載之具有殺傷力改造手槍一枝（含彈匣一個
    ）扣案可證。而上開槍枝經本院當庭勘驗，其滑套可拉開，
    扳機擊發功能、保險功能均正常，插銷略微鬆動但不影響其
    功能（見本院卷第四十四頁）；再經內政部警政署刑事警察
    局以性能檢驗法鑑驗結果：送鑑手槍一枝（槍枝管制編號0
    000000000號），認係改造手槍，由仿COLT廠MKIV
    /SERIES'90型半自動手槍製造之槍枝，換裝土造金屬槍管固
    定銷、槍管而成，擊發功能正常，可供擊發適用子彈，認具
    殺傷力，此有內政部警政署刑事警察局九十七年十月三十一
    日刑鑑字第0970153337號鑑驗書一份在卷足憑。綜上事證，
    堪認被告上開自白與事實相符，應屬可信。本案事證明確，
    被告犯行堪以認定，應依法論科。
三、核被告所為，係違反槍砲彈藥刀械管制條例第八條第四項未
    經許可，持有可發射子彈具有殺傷力之改造手槍罪。又被告
    前因施用毒品案件，經本院以九十二年度簡字第一五０八號
    判決判處有期徒刑三月，得易科罰金確定，於九十三年六月
    十六日易科罰金執行完畢等情，有其臺灣高等法院被告前案
    紀錄表乙份附卷可按，其持有本案手槍之行為繼續至九十七
    年十月二日為警查獲時止，為繼續犯，其行為終了於九十六
    年四月二十四日之後，無中華民國九十六年罪犯減刑條例之
    適用，附予敘明；又其係受有期徒刑之執行完畢後，五年以
    內「故意」再犯本件有期徒刑以上之罪，應依刑法第四十七
    條第一項規定，論以累犯，並加重其刑。爰審酌被告國中畢
    業之智識程度；自述離婚、有二名子女，現從事油漆工作、
    月入一萬五千元至二萬元之生活狀況；其未經許可持有槍枝
    對社會治安之潛在危險，及其持有之槍枝數量、期間，暨犯
    罪後坦承犯行之態度等一切情狀，量處如主文所示之刑，並
    就併科罰金部分諭知易服勞役之折算標準，以資懲儆。
四、扣案改造手槍一枝（槍枝管制編號：0000000000
    號、含彈匣一個）具殺傷力，為非經主管機關許可不得持有
    之物，係屬違禁物，有前揭槍枝鑑定書可佐，應依刑法第三
    十八條第一項第一款宣告沒收。
據上論斷，應依刑事訴訟法第二百九十九條第一項前段，槍砲彈
藥刀械管制條例第八條第四項，刑法第十一條前段、第四十七條
第一項、第四十二條第三項、第三十八條第一項第一款，判決如
主文。
本案經檢察官廖俊豪到庭執行職務
中    華    民    國    98    年    1     月    23    日
                  刑事第一庭  審判長法  官  許進國
                                    法  官  黃明展
                                    法  官  黃琴媛
以上正本證明與原本無異。
如不服本判決應於收受判決後10日內向本院提出上訴書狀，並應
敘述具體理由；其未敘述上訴理由者，應於上訴期間屆滿後20日
內向本院補提理由書（均須按他造當事人之人數附繕本）「切勿
逕送上級法院」。
中    華    民    國    98    年    1     月    23    日
                                    書記官  李彩娥
附錄本案論罪科刑法條：
槍砲彈藥刀械管制條例第8條第4項：
未經許可，持有、寄藏或意圖販賣而陳列第1項所列槍枝者，處3
年以上10年以下有期徒刑，併科新臺幣700萬元以下罰金。


司法院資訊處製作；財團法人民間司法改革基金會備份。
